【裁判字號】    90,易,3107
【裁判日期】    900928
【裁判案由】    毀棄損壞
【裁判全文】
臺灣高雄地方法院刑事判決                          九十年度易字第三一七號
    公  訴  人  臺灣高雄地方法院檢察署檢察官
    被      告  乙○○
右列被告因毀棄損壞案件，經檢察官聲請簡易判決處刑（八十九年度偵字第一八七０
八號、八十九年度偵字第二七六六０號），本院認不宜以簡易判決處刑，改以通常程
序判決如左：
    主  文
乙○○損壞他人之電腦壹組、電視機壹台，足以生損害於他人，處罰金肆仟元，如易
服勞役，以參佰元折算壹日。
    事  實
一、乙○○與甲○○係配偶關係，甲○○為設在高雄縣岡山鎮○○○路一一三號九樓
    威鑫企業股份有限公司之實際負責人。乙○○因與甲○○吵架，竟於民國八十
    九年七月二十四日上午九時三十分許，至威鑫企業股份有限公司損壞該公司所
    有電腦一組及電視機一台，足以生損害該公司。
二、案經威鑫企業股份有限公司暨甲○○告訴高雄縣警察局岡山分局報請台灣高雄
    地方法院檢察署檢察官偵查聲請簡易判決處刑。
    理  由
一、訊據被告乙○○坦承於右揭時、地損壞威鑫企業股份有限公司之電腦一組及電
    視機一台等情不諱，惟辯稱：告訴人甲○○業於台灣高雄地方法院檢察署八十九
    年度偵字第一七一六九號傷害案中撤回對其毀棄損壞之告訴云云。經查，右揭事
    實除據被告坦承上情外，並經告訴人威鑫企業股份有限公司之代表人甲○○指
    訴在卷，又有照片十八張附卷可稽。雖被告辯稱上開毀損部分甲○○業於同署八
    十九年度偵字第一七一六九號傷害案中撤回告訴云云。然查，告訴人甲○○固於
    上開偵查案中之八十九年八月三十一日訊問筆錄時表示願意撤回對乙○○之毀損
    告訴，然於該案甲○○撤回對乙○○之毀損告訴時，甲○○並未對陳約瑟提出毀
    棄損壞之告訴，此經本院調取該偵查卷核閱屬實，則斯時甲○○既尚未對陳約瑟
    提出毀損之告訴，自無從撤回對陳約瑟之毀損告訴，從而被告所辯顯難採取。本
    件事證明確，被告犯行堪以認定。
二、核被告乙○○所為係犯刑法第三百五十四條之罪。爰審酌被告曾因侵占罪經本院
    判處拘役五十日，有本院被告院內索引卡紀錄表、台灣高等法院被告全國前案紀
    錄表可考，其因與其夫甲○○吵架，竟損壞該公司上開物品，惟犯後坦承罪行，
  態度良好，且甲○○於上開偵查案中因乙○○撤回其傷害及公然侮辱之告訴，乃
    表示願意撤回對乙○○毀損之告訴，雖甲○○該項撤回不具效力，惟其嗣後又對
    被告提起毀損告訴，顯有悖乎誠信等一切情狀，量處如主文所示之刑，並諭知易
    服勞役之折算標準。至於公訴意旨認被告尚有損壞告訴人所有之傳真機等辦公室
    用品，惟告訴人就此部分並未能提出證據以實其告訴，復查無其他積極證據足認
    被告此部份犯行，因該部份與起訴事實有事實減縮之關係，自毋庸另為無罪之諭
    知，附此說明。
據上論斷，應依刑事訴訟法第二百九十九條第一項前段、第四百五十二條，刑法第三
百五十四條、第四十二條第二項，罰金罰鍰提高標準條例第一條前段、第二條，判決
如主文。
中      華      民      國      九十      年      九    月    二十八    日
                                  臺灣高雄地方法院刑事庭
                                      法  官    郭錦茂
右正本證明與原本無異。
如不服本判決，應於判決送達後十日內，向本院提出上訴狀。
                                      書記官    賴佳慧
中    華    民    國      九十      年      十      月  三      日
附錄本判決論罪科刑法條：
刑法第三百五十四條：
  毀棄、損壞前二條以外之他人之物或令致不堪用，足以生損害於公眾或他人者，處
  二年以下有期徒刑、拘役或五百元以下罰金。


司法院資訊處製作；財團法人民間司法改革基金會備份。
